hu: Kézműves csőtisztító kialakítása: Zseníliadrót; Dekordrót; Hobbidrót; Pipatisztító; Egyéb
ko: 공예 파이프 클리너 디자인: 셔닐 철사; 공예용 철사; 퍼지 스틱; 파이프 클리너; 기타
bg-BG: Дизайн на плюшени телени пръчици: Шенилно стъбло; Занаятчийско стъбло; Пухкава пръчица; Почистващо устройство за лули; Други
pt-PT: Design artesanal de limpador de cachimbo: Hastes em chenille; Haste para trabalhos manuais; Pau felpudos; Produto de limpeza para canos; Outro
cs: Design čističe dýmek: Žinylkový stonek; Stonek pro řemeslnou výrobu; Chlupatý drátek; Čistič dýmek; Jiné
pt-BR: Design do limpador de cachimbo artesanais: Haste de chenille; Haste artesanal; Ponta de tecido; Limpador de tubulações; Outro
es: Diseño de limpiapipas: Tallo de chenilla; Tallo artesanal; Palito de felpilla; Limpiapipas; Otros
el: Σχέδιο καθαριστικού σωλήνα χειροτεχνίας: Νήμα σενίλ; Νήμα χειροτεχνίας; Σύρμα με επένδυση τσόχας; Εργαλείο καθαρισμού σωληναρίων; Άλλο
th: การออกแบบลวดล้างไปป์สำหรับงานฝีมือ: ก้านลวดกำมะหยี่; ก้านลวดประดิษฐ์; ก้านไม้งา; ลวดล้างไปป์; อื่นๆ
ja: クラフトパイプクリーナー設計: シェニールステム; クラフトステム; ファジースティック; カラーモール; その他
ro-RO: Design tije flexibile pentru proiecte de artizanat: Bețișor din chenille; Bețișor de bricolaj; Bețișor de bricolaj din material pufos; Bețișor decorativ pentru meșteșuguri; Altele
nl: Ontwerp van ambachtelijke pijpenragers: Chenille steel; Handwerk steel; Pluizige steel; Pijpenragers; Andere
hr-HR: Dizajn plišanih žica: Šenilna žica; Žica za rukotvorine; Plišana žica; Plišana žica; Ostalo
zh-CN: 扭扭棒/绒线铁丝设计: 扭扭棒; 压花机; 绒毛棒; 绒线铁丝; 其他
sk-SK: Dizajn ženilkových drôtikov: Pásik ženilky; Remeselný základ; Chlpatý drôtik; Čistiace kefky; Iné
zh-TW: 製程管道清潔劑設計: 雪尼爾花線; 工藝棒; 毛毛扭扭棒; 毛絨鐵絲; 其他
da: Håndværksdesign til piperenser: Chenille-stængel; Håndværksstængel; Blød renser; Piberenser; Andet
ru: Тип проволоки с ворсом: Синельная нить; Стебель для рукоделия; Пушистая палочка; Ершик для труб; Другое
sl-SI: Zasnova kosmate žičke: Kosmata žička; Žička za ustvarjanje; Mehke kosmate žičke; Kosmate žičke; Drugo
fr: Conception de cure-pipe pour loisirs créatifs: Tige chenille; Tige d’artisanat; Bâtonnet flou; Chenille; Autre
de: Design von Pfeifenreinigern für Kunstarbeiten: Chenille-Stiel; Handwerklicher Stiel; Flauschiger Stock; Rohrreiniger; Sonstiges
vi: Thiết kế thanh uốn thủ công: Sợi kẽm nhung; Sợi thủ công; Sợi kẽm lông; Sợi nhung; Khác
it: Design artigianale per scovolino: Stelo in ciniglia; Stelo artigianale; Bastone sfocato; Scovolino; Altro
lt-LT: Pypkės valiklio dizainas: Šenilinis kotas; Vamzdžių valiklis; Šiauštas strypelis; Pypkių valiklis; Kita
nb: Piperenserdesign: Chenille-stamme; Håndverksstamme; Fuzzy Stick; Piperenser; Annet
tr: El işi boru temizleyici tasarımı: Şönil sapı; El işi sapı; Fuzzy çubuk; Boru temizleyici; Diğer
sv: Design på piprensare: Chenille-stjälk; Hantverksstjälk; Piprensare; Piprensare; Övrigt
en: Craft pipe cleaner design: Chenille stem; Craft stem; Fuzzy stick; Pipe cleaner; Other
fi: Käsityöpiippurassien suunnittelu: Askartelupunokset; Askartelurassit; Pehmeät rassit; Piippurassi; Muu
pl: Konstrukcja kolorowych wyciorów do fajki: Drucik kreatywny; Drucik do rękodzieła; Patyczek puszysty; Wycior do fajki; Inne